【裁判字號】    97,易,3786
【裁判日期】    980729
【裁判案由】    詐欺
【裁判全文】
臺灣臺中地方法院刑事判決              97年度易字第3786號
公  訴  人  臺灣臺中地方法院檢察署檢察官
被      告  丁○○
            乙○○
上列被告因詐欺案件，經檢察官提起公訴（97年度偵字第15920
、15921 號），被告就被訴事實為有罪之陳述，經告知簡式審判
程序之旨，並聽取公訴人、被告之意見後，由本院合議庭裁定進
行簡式審判程序，判決如下：
    主  文
丁○○、乙○○共同犯詐欺取財罪，各處有期徒刑柒月；均減為
有期徒刑月又拾伍日，如易科罰金，均以新臺幣壹仟元折算壹
日。又共同犯詐欺取財罪，各處有期徒刑伍月；均減為有期徒刑
貳月又拾伍日，如易科罰金，均以新臺幣壹仟元折算壹日。各應
執行有期徒刑拾月，均減為有期徒刑伍月，如易科罰金，均以新
臺幣壹仟元折算壹日。
    事實及理由
一、犯罪事實：丁○○、乙○○與丙○○（現為本院通緝中，待
    緝獲後另行審結）及數名姓名年籍不詳之成年人，共同基於
    意圖為自己不法所有之犯意聯絡，自民國96年4 月間起至96
    年6 月12日遭查獲為止，加入大陸地區綽號「西瓜」、「小
    劉」等人為首之個別詐欺集團，由丙○○帶領丁○○、乙○○等人，組成俗稱「車手」之集團。大陸地區詐騙集團成員
    取得黃建郎（業經臺灣雲林地方法院判處有期徒刑2 月又15
    日確定）所申設郵局帳號00000000000000號帳戶、莊翊朮（
    業經本院判處有期徒刑1 月又15日確定）所申設郵局帳號
    00000000000000號帳戶之存摺、提款卡、密碼及印章後，透
    過在臺灣地區綽號「大頭」之姓名年籍不詳成年男子居中與
    丙○○、丁○○、乙○○等人聯繫後，由其等其中1 人前往
    位在臺中市○○路上之超峰貨運站，領取前開詐騙集團購得
    之人頭帳戶存摺、金融卡、密碼及印章，經測試確認該帳戶
    可供使用及存摺密碼無誤後，將存摺、金融卡（含密碼）及
    印章交予乙○○，再由乙○○負責每日測試該金融卡，直至
    該帳戶遭凍結始作罷回報。另一方面，則由大陸地區之詐欺
    集團成員分別為下列之詐騙行為：(一)於96年4 月10日上午6
    時5 分許，撥打電話給戊○○，向戊○○佯稱：其子楊侍儒
    於同年4 月10日凌晨某時，與同袍陳明鴻、江文洋3 人，在
    臺中縣豐原市某處喝酒與人發生鬥毆，現被送到豐原憲兵隊
    云云，戊○○之姐乃撥打豐原憲兵隊000000000 號電話查詢
    ，因某「盧先生」已先於同日凌晨某時，將豐原憲兵隊電話
    轉接到詐騙集團之電話上，戊○○之姐所撥打之電話，實際
    上由年籍姓名均不詳之詐騙集團某成年男子接聽，戊○○之
    姐便詢以有無3 名軍人送到豐原憲兵隊，該詐騙男子回以已
    送至臺中縣新社鄉之軍事法院云云，並留下其輔導長之電話
    供戊○○之姐聯絡，戊○○之姐遂撥打該輔導長之電話，該
    自稱係輔導長之人佯稱在高雄路上，沒有空云云，並留下陳
    明鴻、江文洋2 人之父親電話，戊○○之姐乃撥打電話給佯
    稱為江文洋之父之詐騙集團成員，該自稱是江文洋之父之詐
    騙集團成員向戊○○之姐謊稱：對方傷勢嚴重，要賠償新臺
    幣（下同）50萬元，經討價還價為40萬元，由楊侍儒、江文
    洋、陳明鴻3 人平均分擔，每人應負擔133,400 元，若不和
    解，楊侍儒恐將遭判刑，為了救人就花錢了事，並要戊○○
    之姐將款項匯至莊翊朮所申辦之郵局帳號00000000000000號
    云云，戊○○不疑有詐，陷於錯誤，遂於同年4 月10日上午
    9 時32分許，至臺北市○○○○路郵局匯款133,400 元至莊
    翊朮之上開郵局帳戶內。待戊○○匯款後，於同年4 月10日
    上午約10時許，詐騙集團成員又撥打電話給戊○○，並向戊○○佯稱：重傷者之父趕到醫院，見其子臉部受傷嚴重，要
    求賠償20萬元之美容費，3 人各分擔66,700元云云，戊○○
    亦不疑有他，而陷於錯誤，另於同日上午11時28分許，再次
    匯款66,700元，合計被騙200,100 元，嗣發覺有異，始知受
    騙。
    (二)於同年4 月9 日上午6 時30分許，上開詐騙集團年籍姓名
    均不詳之成年男子，撥打電話給甲○○，向甲○○佯稱：其
    子與同袍江文達3 人至臺中出差，於同年4 月8 日凌晨某時
    ，在外喝酒與人發生鬥毆，對方1 人輕傷、1 人重傷，詳情
    請與「藍輔導長」聯繫云云，甲○○即撥打「藍輔導長」之
    電話，「藍輔導長」向甲○○謊稱傷者已送至豐原醫院，其
    子現被送到豐原憲兵隊，若不信可以打電話去查證云云，甲○○乃經由105 查號台查得豐原憲兵隊電話，「盧先生」亦
    先於同日凌晨某時，已將豐原憲兵隊電話轉接到詐騙集團之
    電話上，惟甲○○所撥打之電話因故未接通，甲○○便趨車
    前往豐原憲兵隊，途中，甲○○與「藍輔導長」聯繫，「藍
    輔導長」請其與同袍江文達之父聯繫，甲○○乃撥打江文達
    之父電話，由詐騙集團之人佯稱係江文達之父接聽，向甲○○詐稱：對方輕傷者要求10萬元，重傷者要求30萬元和解，
    共需40萬元，3 人分擔，每人133,400 元，須將款項匯入黃
    建郎帳號00000000000000號帳戶內云云，甲○○不疑有詐，
    而陷於錯誤，遂匯款133,400 元至黃建郎之上開帳戶內，嗣
    發覺有異，始知受騙。該詐騙集團成員於詐得前開款項後，
    即透過「小劉」通知丙○○等人，旋由丁○○開車搭載乙○○，由乙○○或丁○○於96年4 月9 日、10日，持金融卡至
    自動櫃員機或持存摺及印章臨櫃取款，提領戊○○、甲○○
    匯入之款項，戊○○匯入莊翊朮帳戶之20,100元已遭提領一
    空，甲○○匯入黃建郎帳戶之133,400 元，則遭提領10萬元
    。丙○○、丁○○、乙○○等人領款後扣除其等各為百分之
    二（共計百分之六）之報酬後，再將所餘款項匯至綽號「大
    頭」之成年男子指示之帳戶內，綽號「大頭」之成年男子並
    提供傳真號碼供丙○○等人於匯款後，至便利商店傳真匯款
    單進行對帳。
二、證據名稱：
  (一)被告丁○○、乙○○於警詢、偵查中及本院審理時之自白。
  (二)共同被告丙○○於警詢中之供述。
  (三)證人即被害人甲○○、劉春香於警詢中之指證。
  (四)內政部警政署反詐騙諮詢專線紀錄表2 張、匯款單3 張、黃
    建郎、莊翊朮郵政存簿儲金立帳申請書、查詢帳戶最近交易
    資料、丁○○、乙○○提款相片7 張。
三、適用之法律
  (一)刑事訴訟法第273 條之1 第1 項、第299 條第1 項前段、第
    310 條之2 、第454 條第1 項。
  (二)刑法第28條、第339 條第1 項、第51條第5 款。
  (三)刑法施行法第1條之1。
  (四)中華民國96年罪犯減刑條例第2 條第1 項第3 款、第7 條、
    第9 條。
中    華    民    國    98    年    7     月    29    日
                   刑事第七庭  審判長法  官  陳慧珊
                                     法  官  丁智慧
                                     法  官  莊嘉蕙
上正本證明與原本無異。
如不服本判決，應於判決送達後10日內向本院提出上訴狀（應附
繕本），上訴於臺灣高等法院臺中分院。
                                     書記官  王嘉麒
中    華    民    國    98    年    7     月    29    日
【附錄本案論罪科刑法條】
刑法第339條第1項：
意圖為自己或第三人不法之所有，以詐術使人將本人或第三人之
物交付者，處5 年以下有期徒刑、拘役或科或併科1 千元以下罰
金。


司法院資訊處製作；財團法人民間司法改革基金會備份。
